臺灣基隆地方法院刑事裁定
111年度聲字第436號
聲  請  人  臺灣基隆地方檢察署檢察官
受  刑  人  簡文祥



上列聲請人因受刑人違反毒品危害防制條例等案件，先後判決確
定如附表所載，聲請定其應執行刑（111年度執聲字第227號），
本院裁定如下：
    主  文
簡文祥所犯如附表所示之罪刑，應執行有期徒刑玖年陸月。
    理  由
一、本件聲請意旨略以：受刑人簡文祥因違反毒品危害防制條例
    等案件，先後判決確定如附表所載，依刑法第53條、第51條
    第5款規定，就如附表所示之刑，應定其應執行之刑，爰依
    刑事訴訟法第477條第1項聲請裁定等語。
二、經查，受刑人因違反毒品危害防制條例等案件，經如附表所
    示之法院先後判處如附表所示之刑，均已分別確定在案，有
    臺灣高等法院被告前案紀錄表及各該判決書附卷可按。又如
    附表編號2所示之有期徒刑，係得易科罰金之刑，而其餘如
    附表編號1、3至9所示之有期徒刑，則係不得易科罰金之刑
    ；茲據受刑人就其所受宣告之上開有期徒刑，具狀請求檢察
    官聲請定應執行刑，此有受刑人請求檢察官聲請定應執行刑
    聲請狀1紙在卷可考。是檢察官據以聲請就如附表所示之刑
    ，定其應執行之刑，本院審核認聲請為正當，爰綜合考量受
    刑人之意見（有陳述意見狀在卷可查）、各案之行為態樣、
    罪之特質及關係、責任非難重複性，暨所呈現受刑人之人格
    特性，預防需求及整體刑罰執行之應罰適當性等因素，定其
    應執行之刑。
三、依刑事訴訟法第477條第1項，裁定如主文。
中　　華　　民　　國　　111 　年　　6 　　月　　16　　日
                  刑事第六庭    法　官　施又傑
以上正本證明與原本無異。　                              對於本件裁定如有不服，應於收受送達後5日內，向本院提出抗告書狀，敘述抗告之理由，抗告於臺灣高等法院。
中　　華　　民　　國　　111 　年　　6 　　月　　16　　日
                                書記官  連珮涵
附表：
 編          號  1 2 3  罪          名  毒品危害防制條例 毒品危害防制條例 毒品危害防制條例  宣    告    刑  有期徒刑10月 有期徒刑4月，如易科罰金，以新臺幣1,000元折算1日 有期徒刑7年8月  犯  罪  日  期  108年8月1日 108年8月1日 108年7月初某日  偵查(自訴)機關年  度  案  號  基隆地檢108 年度毒偵字第1766號 基隆地檢108 年度毒偵字第1766號 基隆地檢109年度偵字第1551號 最  後    事實審 法    院 基隆地院 基隆地院 基隆地院  案    號 108年度訴字第749號 108年度訴字第749號 109年度訴字第511號  判決日期 108年12月26日 108年12月26日 109年11月27日 確  定    判  決 法    院 基隆地院 基隆地院 基隆地院  案    號 108年度訴字第749號 108年度訴字第749號 109年度訴字第511號  判    決確定日期 109年2月6日 109年2月6日 110年1月13日 是否得為易科罰金之罪  否 是 否 備           註  基隆地檢109年度執字第649號 基隆地檢109年度執字第650號 基隆地檢110年度執字第499號 
 編          號  4 5 6  罪          名  毒品危害防制條例 藥事法 毒品危害防制條例  宣    告    刑  有期徒刑5年 有期徒刑7月 有期徒刑7月  犯  罪  日  期  108年1月19日 108年6月間某日 108年6月間某日  偵查(自訴)機關年  度  案  號  基隆地檢109年度偵字第1234號等 基隆地檢109年度偵字第1234號等 基隆地檢109年度偵字第1234號等 最  後    事實審 法    院 基隆地院 基隆地院 基隆地院  案    號 109年度訴字第262號、第291號 109年度訴字第262號、第291號 109年度訴字第262號、第291號  判決日期 109年11月9日 109年11月9日 109年11月9日 確  定    判  決 法    院 基隆地院 基隆地院 基隆地院  案    號 109年度訴字第262號、第291號 109年度訴字第262號、第291號 109年度訴字第262號、第291號  判    決確定日期 110年5月6日 110年5月6日 110年5月6日 是否得為易科罰金之罪  否 否 否 備           註  基隆地檢110年度執字第1249號 基隆地檢110年度執字第1249號 基隆地檢110年度執字第1249號   編號4至9曾經原審定應執行有期徒刑7年（聲請書誤載為編號4至5）   
 編          號  7 8 9  罪          名  毒品危害防制條例 毒品危害防制條例 毒品危害防制條例  宣    告    刑  有期徒刑3年8月 有期徒刑5年2月 有期徒刑5年4月  犯  罪  日  期  108年9月6日 107年9月間某日 107年10月間某日  偵查(自訴)機關年  度  案  號  基隆地檢109年度偵字第1234號等 基隆地檢109年度偵字第1234號等 基隆地檢109年度偵字第1234號等 最  後    事實審 法    院 基隆地院 基隆地院 基隆地院  案    號 109年度訴字第262號、第291號 109年度訴字第262號、第291號 109年度訴字第262號、第291號  判決日期 109年11月9日 109年11月9日 109年11月9日 確  定    判  決 法    院 基隆地院 基隆地院 基隆地院  案    號 109年度訴字第262號、第291號 109年度訴字第262號、第291號 109年度訴字第262號、第291號  判    決確定日期 110年5月6日 110年5月6日 110年5月6日 是否得為易科罰金之罪  否 否 否 備           註  基隆地檢110年度執字第1249號 基隆地檢110年度執字第1249號 基隆地檢110年度執字第1249號   編號4至9曾經原審定應執行有期徒刑7年（聲請書誤載為編號4至5）